
---
title: "`r params$title`"
author: "`r params$author`"
date: "`r Sys.Date()`"
output: 
  html_document:
    toc: true
    toc_depth: 3
    toc_float: true
    number_sections: true
    theme: flatly
  pdf_document: default
  word_document: default
params:
  title: "Rapport sur les séries temporelles"
  author: "Nom de l'utilisateur"
  model_summary: NA
  plot_serie: NA
  plot_acf: NA
  plot_pacf: NA
  stationarity_results: NA
  forecast_plot: NA
  forecast_table: NA
  residual_tests: NA
---

# Introduction

Ce rapport présente les résultats de la modélisation des séries temporelles selon les paramètres définis dans l'application Shiny.

# Résumé du modèle estimé

```{r model-summary, echo=FALSE}
cat(params$model_summary)
```

# Série temporelle

```{r plot-serie, echo=FALSE, fig.height=5, fig.width=8}
print(params$plot_serie)
```

# Analyse des autocorrelations

## ACF

```{r plot-acf, echo=FALSE, fig.height=4, fig.width=7}
print(params$plot_acf)
```

## PACF

```{r plot-pacf, echo=FALSE, fig.height=4, fig.width=7}
print(params$plot_pacf)
```

# Tests de stationnarité

```{r stationarity-tests, echo=FALSE}
cat(params$stationarity_results)
```

# Prévisions

## Graphique des prévisions

```{r plot-forecast, echo=FALSE, fig.height=5, fig.width=8}
print(params$forecast_plot)
```

## Tableau des prévisions

```{r forecast-table, echo=FALSE}
knitr::kable(params$forecast_table, caption = "Prévisions détaillées")
```

# Tests de significativité sur les résidus

```{r residual-tests, echo=FALSE}
cat(params$residual_tests)
```

# Conclusion

Ce rapport vous offre une vue d'ensemble des analyses réalisées, en incluant les résultats des tests statistiques, les graphiques descriptifs, les estimations de modèles et les prévisions.
